【裁判字號】    98,易,994
【裁判日期】    981201
【裁判案由】    傷害等
【裁判全文】
臺灣高雄地方法院刑事判決               98年度易字第994號
公  訴  人  臺灣高雄地方法院檢察署檢察官
被      告  乙○○
輔  佐  人
即被告之母  丙○○○
上列被告因恐嚇等案件，經檢察官提起公訴（97年度調偵字第11
00號、97年度偵字第19945 號），本院判決如下：
    主  文
乙○○犯恐嚇危害安全罪，處拘役參拾伍日，如易科罰金，以新
臺幣壹仟元折算壹日。
    事  實
一、乙○○於民國98年5 月18日凌晨1 時許，前往位於高雄市新
    興區○○○街19號己○○開設之「酒號倉庫」PUB （下稱系
    爭餐廳）應徵服務生，因未獲任何通知，遂於同日晚間11時
    10分許，再度前往系爭餐廳詢問，詎乙○○不滿店長丁○○
    告以未獲錄用，並遭己○○請其離開，竟基於恐嚇之犯意，
    向己○○、丁○○恫嚇稱：「你不給我，我就叫人砸店」等
    語，致己○○、丁○○唯恐身體、財產遭受危害而心生畏懼
    ，嗣經巡邏員警到場處理，而悉上情。
二、案經高雄市政府警察局新興分局報告臺灣高雄地方法院檢察
    署檢察官偵查起訴。
    理  由
一、本判決所引用之證據資料（詳後引用之各項證據），其中傳
    聞證據部分，縱無刑事訴訟法第159 條之1 至第159 條之4
    或其他規定之傳聞證據例外情形，亦因檢察官、被告及輔佐
    人於本院審判程序對證據能力均不爭執，依刑事訴訟法第15
    9 條之5 第2 項之規定，本院審酌各該證據，並無不當取供
    情事，且均與本案相關之待證事實具有關連性，認為以之作
    為本案之證據應屬適當，自具有證據能力。
二、訊據被告乙○○矢口否認有何恐嚇危害安全之犯行，辯稱：
    「我並非去應徵，而是去那邊消費，事發當時也沒有說恐嚇
    的言語」云云，經查：
  (一)被告於98年5 月18日晚間11時許，前往系爭餐廳，並與在場
    之己○○發生爭執等情，業據被告陳稱：「當時我在他們店
    裡，他大聲斥責我要我離開，且他對我說，他等我叫警察來
    」等語（見他字卷第19頁），核與證人即告訴人己○○於偵
    查中結證稱：「當天因為被告大吵大鬧，所以我要求他離開
    」（見他字卷第20頁）、證人即告訴人丁○○於本院審理時
    結證稱：「當天被告就在吧台及店門口那邊吵鬧」（見本院
    卷第32頁）等語相符，堪認為真實。
  (二)被告確有以「要找人來砸店，讓店開不下去」等語，在上述
    時地對己○○、丁○○實施恐嚇之事實，業據證人丁○○於
    偵查中及本院審理時證稱：「我聽到乙○○恐嚇己○○說要
    找人來砸店，讓店開不下去，我會感到害怕，因為乙○○一
    直站在門口咆哮，且一手拿電話，一手指著說要找人砸店」
    （見他字卷第21頁、本院卷第30頁）；證人己○○於偵查中
    結證稱：「被告當天在門口大聲對店內說：『你不給我，我
    就叫人砸店』，還有罵三字經」（見他字卷第20頁）等語明
    確，參以證人即到場處理之員警紀宗耀於偵查中亦證稱：「
    被告當天話很多，講話已沒有條理」（見他字卷第35頁），
    是己○○、丁○○分別為系爭餐廳之負責人及店長，因維持
    店內秩序而請求鬧場之被告離去，致被告心生怨懟，於盛怒
    情緒下出言恐嚇，並無悖於常情，則證人己○○、丁○○所
    為指證既非不合情理，自可採信。又證人紀宗耀雖於偵查中
    證稱：「無聽到乙○○對店內說『我要叫人來砸店，不給錢
    我要叫人砸店』」等語，惟此乃因員警紀宗耀係事後協同被
    告返回現場，故未聽聞被告恐嚇己○○、丁○○之過程，業
    據證人丁○○於本院審理時證稱：「被告說要砸店時，警察
    還沒到，警察來了之後，被告就沒有講類似的話」（見本院
    卷第31頁），是證人紀宗耀之證述，尚難遽為有利被告之認
    定。
  (三)又刑法第305 條規定，以加害生命、身體、自由、財產之事
    「恐嚇」他人，尚須「致生危害於安全」始足當之，亦即必
    須恐嚇之意致受加害通知之人，心生畏怖，而產生生命、身
    體、自由或財產受到不安全等危險的感覺。而此危險之結果
    是否發生，須依個案所有情狀為考量，如恐嚇者與被恐嚇者
    之間的實力關係、恐嚇者之語氣、說話之場合，及被恐嚇者
    之性格等，均為判斷之參考因素。查被告以「你不給我，要
    找人來砸店，讓店開不下去」等語恫嚇己○○、丁○○，係
    以將來加惡害於身體、財產之旨為通知。參以證人丁○○於
    本院審理時證稱：「被告待在店裡面大吵大鬧10分鐘左右，
    且因為就在吧台及店門口那邊吵鬧，我們沒有辦法做生意，
    所以我才會給他100 元，跟他說我們身上只有這麼多錢，請
    他先坐車回家」等語（見本院卷第32頁），核與被告於本院
    審理時自承：「100 元是丁○○叫我坐車離去，才給我100
    元」之情形相符（見本院審易卷第55頁背面），足見丁○○
    於案發當時為維持店內秩序，已委曲求全提供100 元車資，
    以換取當晚能繼續經營生意，相對於被告鬧場之強勢作為，
    丁○○顯處於難以抗衡之情境，是被告雖係單獨前往系爭餐
    廳，然其於系爭餐廳吧台及店門口大吵大鬧影響餐廳營業後
    ，再口出惡言，威脅要找人來砸店並使店開不下去，所言在
    客觀上已足使一般店家心生畏怖，在主觀上亦已使己○○、
    丁○○心生恐懼（見他字卷第20至21頁），並已達危害身體
    、財產安全之程度，至為顯然。
  (四)被告雖辯稱：「我並非去應徵，而是去那邊消費」云云，惟
    查，被告於偵查中自承：「己○○沒有讓我點歌就叫我出去
    ，我沒有出去是因為我已經沒有錢搭計程車，希望己○○能
    提供座車或叫計程車送我回家」等語，是被告連搭車返家之
    現金尚須向己○○商借，則被告所稱係前往系爭餐廳消費云
    云，自不足採信。被告所辯並非去應徵，而是去那邊消費，
    事發當時也沒有說恐嚇的言語云云，應屬卸責之詞，無可採
    信。本件罪證明確，被告犯行洵堪認定，應依法論科。
三、核被告對己○○、丁○○恫稱：「要找人來砸店，讓店開不
    下去」等語，係犯刑法第305 條之恐嚇危害安全罪。其以一
    恐嚇行為，致生危害於己○○及丁○○二人之安全，係一行
    為侵害二法益，為想像競合犯，應從一恐嚇危害安全罪處斷
    。爰審酌被告未有前科，其犯罪動機係為爭取工作機會，然
    被告不思以理性、和平之方法與態度處理事情，竟以恐嚇之
    方式為之，致己○○、丁○○心生畏懼，已實屬不當，且衡
    酌被告犯罪後未能坦認犯行，未見悔意等一切情狀，量處拘
    役35日，併諭知易科罰金之折算標準，另被告並未實際傷害
    告訴人之身體或財產，實行公訴之檢察官請求量處有期徒刑
    4 月，尚嫌過重，併此敘明。
四、被告及甲○○被訴傷害部分，因均撤回告訴，業經本院判決
    不受理，併此敘明。
據上論斷，應依刑事訴訟法第299條第1項前段，刑法第305條、
第55條前段、第41條第1 項前段，刑法施行法第1 條之1 第1 項
、第2 項前段，判決如主文。
本案經檢察官戊○○到庭執行職務。
中    華    民    國    98    年    12    月    1    日
                  刑事第八庭  審判長法  官  王伯文
                                    法  官  蔣志宗
                                    法  官  謝宗翰
以上正本證明與原本無異。
如不服本判決應於收受送達後10日內向本院提出上訴書狀，並應
敘述具體理由；如未敘述上訴理由者，應於上訴期間屆滿後20日
內向本院補提理由書（均須按他造當事人之人數附繕本）「切勿
逕送上級法院」。
中    華    民    國    98    年    12    月    1     日
                                    書記官  李宗諺
附錄論罪科刑法條：
刑法第305條（恐嚇危害安全罪）
以加害生命、身體、自由、名譽、財產之事恐嚇他人，致生危害
於安全者，處二年以下有期徒刑、拘役或三百元以下罰金。
刑法施行法第1條之1
中華民國九十四年一月七日刑法修正施行後，刑法分則編所定罰
金之貨幣單位為新臺幣。
九十四年一月七日刑法修正時，刑法分則編未修正之條文定有罰
金者，自九十四年一月七日刑法修正施行後，就其所定數額提高
為三十倍。但七十二年六月二十六日至九十四年一月七日新增或
修正之條文，就其所定數額提高為三倍。


司法院資訊處製作；財團法人民間司法改革基金會備份。
